臺灣雲林地方法院民事裁定
111年度護字第133號
聲  請  人  雲林縣政府

法定代理人  張麗善  


相  對  人  吳ＯＯ  
法定代理人  吳ＯＯ  
上列當事人聲請延長安置事件，本院裁定如下：
    主  文
准將相對人自民國一百一十一年十月一日起，延長安置於聲請人
委託之社會福利機構或寄養家庭三個月。
聲請程序費用新臺幣壹仟元由聲請人負擔。
    理  由
一、本件聲請意旨如下：聲請人所屬社工於民國（下同）109 年
    9 月28日接獲通報，表示相對人身體多處瘀傷，而相對人之
    父對於相對人受傷成因前後解釋不一，相對人疑似遭受不當
    對待，故通報進案。聲請人所屬社工於當日下午3 時許至相
    對人就讀之幼兒園進行訪視，觀察相對人有上下嘴唇破皮、
    下巴瘀青、左手肘關節處擦傷、左手臂多處瘀青、左顴骨瘀
    青、右膝瘀青及擦傷、背部有蒙古斑及多處瘀青等傷勢，詢
    問相對人受傷原因時，相對人年幼表達能力有限，但有提到
    「有個壞人住在家裡，平常都在家裡沒有上班，會跟相對人
    同睡一間，身上的傷都是壞人弄的」，至於壞人是誰，相對
    人說詞反覆，一下說是相對人之父，一下說是相對人父之同
    居人，有時也會停頓不答，經查明後發現，相對人平時與相
    對人之父及其同居人、相對人之繼弟、繼妹同睡三樓房間。
    聲請人所屬社工於當日下午4 時許至相對人家中訪視，並分
    別與相對人之舅婆、外曾祖母會談，二人皆稱不知道相對人
    受傷原因，相對人之舅婆陳述最近沒有聽到吵鬧聲，平時相
    對人之父一家人都會待在房間裡，少與家人接觸，而相對人
    之外曾祖母則稱相對人受傷一定是意外跌倒造成的。聲請人
    所屬社工與相對人父之同居人確認相對人受傷原因，該同居
    人稱係於前一日相對人之繼弟趁相對人父之同居人離開房間
    時，拿玩具槍或手機打到相對人臉部所致傷害，相對人手上
    的傷是前一日外出時跌倒受傷，背部上的傷則不清楚原因，
    隨後聲請人所屬社工訪談相對人之父亦得到類似的回覆，皆
    將相對人受傷原因歸咎於相對人之繼弟以及自己跌倒意外造
    成，並無法提出合理說明。聲請人所屬社工評估相對人4 歲
    、相對人之繼弟2 歲，以常理推斷，相對人之繼弟不太可能
    有力氣造成相對人臉部多處瘀傷，加上相對人自安置返家後
    就小傷不斷，相對人之父及其同居人就常以相對人受傷是自
    己跌倒碰撞造成，然因傷勢多半輕微致難以評估。此外，於
    109 年8 月24日相對人疑似因意外受傷造成右手骨折而被通
    報，經聲請人所屬社工調查相對人之父及其同居人有延誤就
    醫疏忽照顧情形，事隔一個月相對人又再次身體多處受傷，
    評估相對人有高度受虐之可能，所以不採信相對人之父及其
    同居人說詞。相對人年幼無自我保護能力，且頻繁受傷，相
    對人之父與其同居人對相對人傷勢未能提出合理說明，且無
    其他適任親屬可提供照顧，若繼續讓相對人續留在家中，恐
    有人身安全之虞，聲請人乃於109 年9 月28日17時0 分緊急
    安置相對人，並告知相對人之父及其同居人提審權利事項後
    ，隨即將相對人送往國立臺灣大學醫學院附設醫院雲林分院
    ，經該院小兒科醫師診斷，相對人傷勢並非跌倒碰撞造成，
    多半是人為造成可能性較高，之後聲請人所屬社工將相對人
    送往聲請人委託之寄養家庭，並經本院以109 年度護字第12
    3 、168 號、110 年度護字第52、103 、154 、203 號、11
    1 年度第42、89號裁定准予繼續安置、延長安置在案，安置
    期限至111 年9 月30日止。相對人為第2 次安置，相對人父
    之同居人為施虐者，相對人之父未擔負起保護之責，且有袒
    護其同居人之意，造成相對人安置返家後不斷受傷並再次安
    置。聲請人已開立相對人之父及其同居人接受強制性親職教
    育課程30小時，兩人目前各自完成19小時課程，又相對人父
    之同居人於110 年8 月間產下1 女，相對人家中另有3 名學
    齡前幼兒，在照顧、經濟及生活等各方面之負擔加重，聲請
    人也透過讓相對人漸進式返家，以評估相對人之父及其同居
    人照顧4 名幼童、親子互動及手足相處等情況。綜上，相對
    人之父及其同居人強制性親職教育課程尚未執行完成，親職
    能力仍有待提升，且相對人現階段之家庭功能也尚未達讓相
    對人返家之條件，評估相對人仍有安置需求，因此依兒童及
    少年福利與權益保障法第57條之規定，聲請裁定延長安置等
    語。
二、兒童及少年有下列各款情形之一者，直轄市、縣（市）主管
    機關應予保護、安置或為其他處置；必要時得進行緊急安置
    ：㈠兒童及少年未受適當之養育或照顧。㈡兒童及少年有立即
    接受醫療之必要，而未就醫。㈢兒童及少年遭受遺棄、身心
    虐待、買賣、質押，被強迫或引誘從事不正當之行為或工作
    。㈣兒童及少年遭受其他迫害，非立即安置難以有效保護。
    緊急安置不得超過72小時，非72小時以上之安置不足以保護
    兒童及少年者，得聲請法院裁定繼續安置。繼續安置以3 個
    月為限；必要時，得聲請法院裁定延長之，每次得聲請延長
    3 個月，兒童及少年福利與權益保障法第56條第1 項、第57
    條第2 項分別定有明文。
三、本院調查結果，聲請人主張的前述事實，已有提出雲林縣保
    護案件報告表、本院111 年度護字第89號民事裁定等件可供
    證明，足信屬實。而相對人係未滿7 歲之兒童，尚難依其心
    智成熟程度權衡其意見，另據相對人之法定代理人甲○○表示
    同意延長安置等語，有表達意願書附卷可以補充證明。本院
    審酌上情，並考量相對人目前未有合適之照顧者與安全住所
    ，為使相對人獲得妥善保護與照顧，認為現階段確實需要兒
    童及少年福利主管機關積極協助照護，相對人的確有延長安
    置之必要。從而，本件聲請人之聲請，為有理由，應予准許
    ，因此裁定如主文所示。
四、依家事事件法第97條、非訟事件法第21條第1 項前段，裁定
    如主文。
中　　華　　民　　國　　111 　年　　9 　　月　　19　　日
                    家事法庭    法  官  潘雅惠
以上正本係照原本作成。
如不服本裁定應於送達後10日內向本院提出抗告狀，並繳納抗告
費新臺幣1,000 元。
中　　華　　民　　國　　111 　年　　9 　　月　　19　　日
                                書記官　鄭伊純